【裁判字號】    98,易,1111
【裁判日期】    981130
【裁判案由】    詐欺
【裁判全文】
臺灣屏東地方法院刑事判決              98年度易字第1111號
公  訴  人  臺灣屏東地方法院檢察署檢察官
被      告  甲○○
            乙○○
                    （
            丙○○
上列被告因詐欺等案件，經檢察官提起公訴（98年度偵字第5368
號），被告於準備程序中就被訴事實為有罪陳述，經本院告知簡
式審判程序之旨，並聽取當事人意見後，本院合議庭裁定由受命
法官獨任依簡式審判程序審理，判決如下：
    主  文
甲○○共同犯詐欺取財罪，共罪，各處有期徒刑拾月。應執行
有期徒刑貳年肆月。
乙○○共同犯詐欺取財罪，共貳罪，各處有期徒刑壹年壹月。應
執行有期徒刑貳年。
丙○○共同犯詐欺取財罪，處有期徒刑貳年貳月。
    事  實
一、甲○○、乙○○與真實姓名年籍不詳之綽號「阿亮」、「阿
    布」、「小蔡」、「冬瓜」、「鹹魚」等成年人基於意圖為
    自己不法所有之詐欺取財犯意聯絡與行為分擔，推由「阿亮
    」、「阿布」、「小蔡」、「冬瓜」、「鹹魚」等成年人佈
    設騙局，甲○○則依指示擔任轉接詐騙電話之工作，並約定
    每次轉接電話即可獲取新臺幣（下同）3000元之報酬，另乙○○依指示擔任收取詐騙所得之工作，並約定每次收取款項
    即可獲得其中百分之三之報酬。嗣上開謀議既定，渠等乃於
    附表編號1、3所示時間，以各該編號所示方法，而對各該編
    號所示之人詐欺取財得逞。
二、甲○○、丙○○與真實姓名年籍不詳之綽號「阿亮」、「阿
    布」、「小蔡」、「冬瓜」、「鹹魚」等成年人基於意圖為
    自己不法所有之詐欺取財犯意聯絡與行為分擔，渠等循前模
    式由「阿亮」、「阿布」、「小蔡」、「冬瓜」、「鹹魚」
    等成年人佈設騙局，由甲○○轉接詐騙電話、牟取每通3000
    元之報酬，另推由丙○○依指示擔任收取詐騙所得之工作，
    同樣約定每次收取款項即可獲得其中百分之三之報酬。嗣上
    開謀議既定，渠等乃於附表編號2所示時間，以該編號所示
    方法，而對該編號所示之人詐欺取財得逞。
三、案經屏東縣政府警察局移送臺灣屏東地方法院檢察署檢察官
    偵查起訴。
    理  由
一、本件係依刑事訴訟法第273條之1第1項行簡式審判程序，其
    證據調查依同法第273條之2所定原不受審判外陳述排除之限
    制；又被告3人對於卷內各項證據亦不爭執證據能力，復無
    事證顯示有何違法取得或類此瑕疵之情，故卷內所列各項證
    據，自均有證據能力，合先敘明。
二、上揭犯罪事實，業據被告3人坦承不諱，核與證人即被害人
    丁○○、己○○○、戊○○證述遭到詐騙等情相符（見警卷
    第459頁、偵卷第432頁；警卷第501頁；警卷第562頁、偵卷
    第426頁），並有臺北縣政府警察局蘆洲分局蘆洲派出所陳
    報單、受理各類案件紀錄表、受理刑事案件報案三聯單，內
    政部警政署反詐騙案件紀錄表，路口監視錄影畫面翻拍照片
    ，被害人之存摺交易明細等件附卷足稽（見警卷第503- 507
    、513、564-565頁），是認被告3人之自白與事實相合，堪
    以採信。從而本件罪證明確，其等犯行洵可認定，應依法論
    科。
三、核被告3人所為，均係犯刑法第339條第1項之詐欺取財罪。
    關於事實欄一所示部分，被告甲○○、乙○○與「阿亮」、
    「阿布」、「小蔡」、「冬瓜」、「鹹魚」等成年人，有犯
    意聯絡與行為分擔，關於事實欄二所示部分，被告甲○○、
    丙○○與「阿亮」、「阿布」、「小蔡」、「冬瓜」、「鹹
    魚」等成年人，有犯意聯絡與行為分擔，均為共同正犯。被
    告3人遂行之騙局，同以數通電話接連佯稱司法公權力之行
    使而致各被害人陷於錯誤、處分財物，是撥找各被害人之數
    通詐騙電話，係於密切接近時間所為，各行為之獨立性極為
    薄弱，且出於同一犯意，依通常社會觀念難以強行分開，應
    視為數個舉動之接續實施，合為包括一詐欺行為予以評價，
    為接續犯，各僅論以單純一罪。被告甲○○所為關於事實欄
    一、二之犯行共3罪、被告乙○○所為關於事實欄一之犯行
    共2罪，其等犯意個別、行為互殊，均應分論併罰。
四、爰審酌詐騙集團猖獗已久，不法份子屢利用民眾懼怕涉於司
    法案件之弱點趁虛而入、訛稱公權力之行使詐取錢財，進而
    將被害人失慮所交金額席捲一空，不僅漠視司法公權力之威
    信，更導致被害人之積蓄頓時化無，甚至衍生社會因此喪失
    人際互信，嚴重阻礙正當工商發展及政府政務推動，是被告
    3人均坦認深知詐騙集團橫行多時、害人不淺（見本院卷第
    17頁反面），猶牟圖己身不法利益，率然參與詐騙集團，犯
    罪動機極其可議；且觀被告3人所為犯行，於事實欄一部份
    造成被害人高達339萬4000元之損害，於事實欄二部分則致
    被害人高達1134萬1000元之損害，但其等均未能提出任何賠
    償，以彌補被害人、求得諒宥，顯見侵害法益嚴重、犯罪結
    果影響甚鉅；再者，被告甲○○早於民國81年間起，迭因違
    反麻醉藥品管理條例、毒品危害防制條例、偽造文書等案件
    ，屢經司法程序，有前案紀錄表、刑案資料查註紀錄表各1
    份可考，詎其復犯下本案，顯然不知警惕，毫未因歷次刑案
    而記取教訓，又被告丙○○前於97年間，因提供帳戶之幫助
    詐欺案件，經臺灣新竹地方法院以97年度簡上字第176號判
    處有期徒刑4月、緩刑2年確定，有前案紀錄表、刑案資料查
    註紀錄表各1份足稽，其竟未珍惜緩刑自新之機會，再度涉
    入詐騙集團犯行，堪認不知反省、毫無悔過之意；惟念及被
    告3人尚非立於本件犯行之主事地位，亦非犯罪所得之主要
    獲利者（依前揭報酬計算方式，被告甲○○、乙○○、丙○○各於本件犯行獲利4萬5000元、6萬6690元、11萬7000元）
    ，其等涉案程度不深，暨被告3人猶知坦然面對司法、供承
    己身罪行不諱，犯後態度非劣，兼衡被告乙○○並無前科，
    素行良好，有前案紀錄表、刑案資料查註紀錄表各1份為憑
    ，其與被告甲○○、丙○○再度涉入刑案之素行程度有間等
    一切情狀，各量處如主文所示之刑，並就被告甲○○、乙○○部分依法定應執行刑，以資懲儆。至公訴人雖以被告3人
    所為本件犯行總計侵害被害人高達千萬餘元之款項，情節嚴
    重，故對被告3人均建請求處有期徒刑3年等語（見本院卷第
    48頁），然被告3人所犯詐欺取財罪，為法定刑5年以下有期
    徒刑、拘役或科或併科新臺幣3萬元以下罰金之罪，衡以其
    等之犯罪手法、參與程度和牟利情形之行為態樣、侵害法益
    結果、未得被害人諒宥、不同素行程度與坦然面對司法之犯
    後態度等前開量刑事由，本院認分別量處如主文所示之刑已
    足資儆懲，公訴人一律求處有期徒刑3年，刑度尚嫌過重，
    末此敘明。
據上論斷，應依刑事訴訟法第273 條之1 第1 項、第299 條第1
項前段，刑法第28條、第339 條第1 項、第51條第5 款，刑法施
行法第1 條之1 第1 項、第2 項前段，判決如主文。
本案經檢察官曾士哲到庭執行職務
中    華    民    國    98    年    11    月    30    日
                  刑事第四庭    法  官  江振源
以上正本證明與原本無異
如不服本判決，應於判決送達後10日內向本院提出上訴書狀（應
附繕本），其未敘述上訴理由者，應於上訴期間屆滿後20日內補
提理由書狀於本院，上訴於臺灣高等法院高雄分院。
中    華    民    國    98    年    12    月     1    日
                                書記官  潘豐益
附錄本判決論罪科刑法條：
刑法第339條
意圖為自己或第三人不法之所有，以詐術使人將本人或第三人之
物交付者，處五年以下有期徒刑、拘役或科或併科一千元以下罰
金。
以前項方法得財產上不法之利益或使第三人得之者，亦同。
前二項之未遂犯罰之。
附表：
┌──┬────┬───────────────────────┐
│編號│被害人  │受騙經過                                      │
├──┼────┼───────────────────────┤
│1   │丁○○  │98年5 至6 月間，本案詐騙集團假借臺灣臺北地方法│
│    │        │院檢察署等名義，接續經由甲○○轉接電話4 通，而│
│    │        │在電話中對丁○○誆稱：因偵辦案件將監管存款云云│
│    │        │，致丁○○陷於錯誤，故依指示各於98年5 月26日交│
│    │        │付24萬元與本案詐騙集團某成員、98年5 月27日交付│
│    │        │80萬元與本案詐騙集團某成員、98年6 月1 日交付13│
│    │        │萬1000元與本案詐騙集團某成員、98年6 月4 日交付│
│    │        │76萬元與乙○○，據此詐欺取財共計193 萬1000元得│
│    │        │逞。                                          │
├──┼────┼───────────────────────┤
│2   │己○○○│98年6 至7 月間，本案詐騙集團假借臺灣臺北地方法│
│    │        │院檢察署等名義，接續經由甲○○轉接電話9 通，而│
│    │        │在電話中對己○○○誆稱：因偵辦案件將監管存款云│
│    │        │云，致己○○○陷於錯誤，故依指示各於98年6 月18│
│    │        │日交付150 萬元與本案詐騙集團某成員、98年6 月19│
│    │        │日交付107 萬元與本案詐騙集團某成員、98年6 月22│
│    │        │日交付200 萬與丙○○、98年6 月22日交付190 萬元│
│    │        │與丙○○、98年6 月23日交付60萬8000元與本案詐騙│
│    │        │集團某成員、98年6 月23日交付80萬元與本案詐騙集│
│    │        │團某成員、98年6 月26日交付170 萬8000元與本案詐│
│    │        │騙集團某成員、98年6 月26日交付50萬元與本案詐騙│
│    │        │集團某成員、98年7 月2 日交付125 萬5000元與本案│
│    │        │詐騙集團某成員，據此詐欺取財共計1134萬1000元得│
│    │        │逞。                                          │
├──┼────┼───────────────────────┤
│3   │戊○○  │98年7 月間，本案詐騙集團假借臺北市政府警察局等│
│    │        │名義，接續經由甲○○轉接電話2 通，而在電話中對│
│    │        │戊○○誆稱：因偵辦案件將監管存款云云，致戊○○│
│    │        │陷於錯誤，故依指示各於98年7 月17日交付76萬3000│
│    │        │元、98年7 月20日交付70萬元與乙○○，據此詐欺取│
│    │        │財共計146 萬3000元得逞。                      │
└──┴────┴───────────────────────┘


司法院資訊處製作；財團法人民間司法改革基金會備份。
